臺灣桃園地方法院刑事判決　　　　　 100年度審易字第2412號
公　訴　人　臺灣桃園地方法院檢察署檢察官
被　　　告　陳珮盈
上列被告因違反毒品危害防制條例案件，經檢察官提起公訴（10
0 年度偵字第27803 號），被告於準備程序進行中，就被訴事實
為有罪之陳述，經本院告知簡式審判程序意旨，並聽取當事人之
意見後，本院合議庭裁定改依簡式審判程序審理，判決如下：
    主  文
陳珮盈持有第一級毒品，累犯，處有期徒刑柒月，扣案之第一級
毒品海洛因捌包含袋（驗餘淨重合計拾壹點柒肆公克）均沒收銷
燬之。
    事實及理由
一、犯罪事實：
    陳珮盈前於民國96年間因施用及持有毒品案件，分別經本院
    以96年度桃簡字第1216、1495號判決判處有期徒刑3 月、4
    月，均經確定，嗣經本院以97年度聲減字第360 號裁定各減
    其宣告刑2 分之1 ，並定應執行有期徒刑3 月確定，於97年
    4 月24日易科罰金執行完畢；於同年間復因施用及持有毒品
    案件，經本院各以97年度桃簡字第1201號、97年度審易字第
    2138號判決判處有期徒刑3 月、5 月，均經確定，並於98年
    6 月3 日易科罰金執行完畢；於97年間又因施用毒品案件，
    經本院分別以98年度審易字第240 號判決判處有期徒刑4 月
    、4 月，定應執行有期徒刑6 月確定，於98年7 月22日易科
    罰金執行完畢；於同年間再因施用毒品案件，經本院以98年
    度桃簡字第1461號判決判處有期徒刑5 月確定，亦於98年7
    月22日易科罰金執行完畢（均於本案構成累犯）。詎其猶不
    知悛悔，明知海洛因係毒品危害防制條例第2 條第2 項第1
    款所管制之第一級毒品，非經主管機關許可，不得擅自持有
    ，竟仍基於持有第一級毒品海洛因之犯意，於100 年4 月16
    日16時許，在桃園縣桃園市○○路某處，自真實姓名年籍不
    詳，綽號「大嫂」之女子處，以第一級毒品海洛因8 包（驗
    前淨重合計11.74 公克，因鑑驗費失0.04公克，驗餘淨重合
    計11.7公克，含與毒品無法析離之包裝袋8 個）作為借款新
    臺幣3 萬元予該女子之抵押品，而非法持有之。嗣於同日（
    起訴書誤載為翌日即16日）20時30分許，在桃園縣八德市○
    ○○街10巷口前，為警攔檢盤查查獲，並扣得其非法持有之
    上揭第一級毒品海洛因8 包，始悉上情。
二、證據名稱：
  (一)被告陳珮盈於檢察官訊問及本院審理中之自白。
  (二)桃園縣政府警察局八德分局搜索扣押筆錄暨扣押物品目錄表
    、法務部調查局濫用藥物實驗室鑑定書各1 份及扣案之第一
    級毒品海洛因8 包（驗前淨重合計11.74 公克，因鑑驗費失
    0.04公克，驗餘淨重合計11.7公克，含與毒品無法析離之包
    裝袋8 個）。
三、核被告所為，係犯毒品危害防制條例第11條第1 項之持有第
    一級毒品罪。被告有如犯罪事實欄所載之前案及執行紀錄，
    此有臺灣高等法院被告前案紀錄表1 份在卷可稽，其於徒刑
    執行完畢後5 年內故意再犯本件有期徒刑以上之罪，為累犯
    ，應依刑法第47條第1 項規定加重其刑。爰審酌被告明知毒
    品係屬違禁物，竟仍自他人處取得第一級毒品海洛因後而持
    有，其行為顯屬不該，惟兼衡其智識程度、犯罪之動機、目
    的、手段及其犯罪後坦承犯行態度尚可等一切情狀，量處如
    主文所示之刑，以示懲儆。復扣案之第一級毒品海洛因8 包
    （驗前淨重合計11.74 公克，因鑑驗費失0.04公克，驗餘淨
    重合計11.7公克，含與毒品無法析離之包裝袋8 個）係屬第
    一級毒品，有上揭法務部調查局濫用藥物實驗室鑑定書1 份
    附卷可稽，均應依毒品危害防制條例第18條第1 項前段規定
    ，沒收銷燬之，而其中包裝袋部分，依現行檢驗方式乃以刮
    除方式為之，包裝袋上仍會摻殘若干毒品無法分離，皆應一
    體視為毒品部分，依毒品危害防制條例第18條第1 項前段規
    定，宣告沒收銷燬之。至鑑驗費失之毒品部分，既已滅失，
    爰不另為沒收銷燬之宣告。
四、應適用之法條：
    刑事訴訟法第273 條之1 第1 項、第299 條第1 項前段、第
    310 條之2 、第454 條第1 項，毒品危害防制條例第11條第
    1 項、第18條第1 項前段，刑法第11條、第47條第1 項。
五、如不服本件判決，得自收受判決送達之日起10日內，向本院
    提出上訴書狀，上訴於第二審法院。
本案經檢察官陳亮佑到庭執行職務。
中    華    民    國    100   年    12    月    16    日
                        刑事庭    法  官  潘怡華
以上正本證明與原本無異。
如不服本判決應於收受判決後10日內向本院提出上訴書狀，並應
敘述具體理由。其未敘述上訴理由者，應於上訴期間屆滿後20日
內向本院補提理由書( 均須按他造當事人之人數附繕本) 「切勿
逕送上級法院」。
                                  書記官  郭怡君
中    華    民    國    100   年    12    月    16    日
附錄本案論罪科刑法條：
毒品危害防制條例第11條
持有第一級毒品者，處3 年以下有期徒刑、拘役或新臺幣5 萬元
以下罰金。
持有第二級毒品者，處2 年以下有期徒刑、拘役或新臺幣3 萬元
以下罰金。
持有第一級毒品純質淨重10公克以上者，處1 年以上7 年以下有
期徒刑，得併科新臺幣1 百萬元以下罰金。
持有第二級毒品純質淨重20公克以上者，處6 月以上5 年以下有
期徒刑，得併科新臺幣70萬元以下罰金。
持有第三級毒品純質淨重20公克以上者，處3 年以下有期徒刑，
得併科新臺幣30萬元以下罰金。
持有第四級毒品純質淨重20公克以上者，處1 年以下有期徒刑，
得併科新臺幣10萬元以下罰金。
持有專供製造或施用第一級、第二級毒品之器具者，處1 年以下
有期徒刑、拘役或新臺幣1 萬元以下罰金。